臺灣臺北地方法院交通事件裁定　　　　 96年度交聲字第426號
異　議　人
即受處分人　 乙○○
上列受處分人因違反道路交通管理處罰條例案件，對於台北市交
通事件裁決所中華民國九十六年四月十三日所為之處分（原處分
：北市裁二字第裁２２—Ａ00000000號），聲明異議，
本院裁定如下：
    主  文
異議駁回。
    理  由
一、按「汽車駕駛人，行經有燈光號誌管制之交岔路口闖紅燈者
    ，處新臺幣（下同）一千八百元以上五千四百元以下罰鍰」
    、「汽車駕駛人有左列各款所列條款之一者，除依原條款處
    罰鍰外，並予記點：……三、有第四十三條、第五十三條或
    第五十四條情形之一者，各記違規點數三點」，道路交通管
    理處罰條例第五十三條、第六十三條第一項第三款分別定有
    明文。
二、本件異議人即受處分人乙○○駕駛車牌號碼二五０八—ＤＰ
    號自小客車，於民國九十五年十二月八日十八時四十七分行
    經臺北市○○○路與長安東路口，經臺北市政府警察局中山
    分局以北市警交大字第Ａ00000000號違反道路交通
    管理事件通知單逕行舉發違反道路交通管理處罰條例第五十
    三條「駕車行經有燈光號至管制之交岔路口闖紅燈」違規，
    嗣受處分人提出申訴，經原處分機關請原舉發單位調查結果
    ，仍認受處分人有前述違規行為，原處分機關乃依前揭道路
    交通管理處罰條例第五十三條第一項及違反道路交通管理事
    件統一裁罰基準表等規定，於九十六年四月十三日以北市裁
    二字第裁２２—Ａ00000000號裁決書裁處二千七百
    元罰鍰，且依同條例第六十三條第一項第三款（漏列第三款
    ）規定並予記受處分人違規點數三點。
三、聲明異議意旨略以：異議人於當日十八時四十七分許，駕駛
    自小客車行經長安東路與建國北路交叉口時，因交通壅塞，
    於綠燈階段即緩慢行駛於交叉路面至所有同向車輛完全靜止
    。期間交通號誌變換為禁止通行，但現場有交通指揮人員疏
    導轉向車輛移至建國北路橋下路肩車道，以疏散路口阻塞，
    異議人依據現場指揮人員調度隨前車移入建國北路云云。
四、按駕駛人駕駛車輛，應遵守道路交通標誌、標線、號誌之指
    示，道路交通管理處罰條例第四條第一項前段定有明文，又
    車輛面對圓形紅燈表示禁止通行，不得超越停止線或進入路
    口，道路交通標誌標線號誌設置規則第二百零六條第一項第
    五款亦有明定。經查：
  (一)異議人對於其於前揭時間，駕駛上開車輛行經臺北市○○○
    路、建國北路口設有燈光號誌管制之交岔路口之事實，並不
    爭執，並有舉發照片二張在卷可稽。
  (二)依該路口闖紅燈自動拍攝儀器所攝得之照片以觀，異議人駕
    車行經該交岔路口時，其行車方向所屬之燈光號誌係屬紅燈
    ，車輛均應停車而不得通行前進，惟異議人駕駛之車輛仍於
    紅燈亮起後一‧三秒時，因超越停止線輾壓感應線圈而被拍
    攝第一張照片，並於紅燈亮起後二‧五秒時以時速十九公里
    之速度前進，後輪壓到感應線圈而遭儀器拍攝第二張照片，
    此觀舉發照片上顯示「Ｒ０１３」、「Ｒ０２５」、「Ｖ＝
    １９」等數字自明，異議人所駕車輛既於有燈光號誌管制之
    交岔路口紅燈亮起時未停於禁制標線之停止線後方，猶繼續
    向前行駛跨越停止線，自屬闖紅燈之行為無訛，異議人雖辯
    稱係因有交通指揮人員疏導車輛所致，然證人即九十五年十
    二月八日下午六點四十七分在台北市○○○路、建國北路口
    負責交通疏導之台北市政府警察局交通大隊中山分隊警員甲
    ○○，於本院調查時，以具結擔保其供述之真實性，證稱：
    當時未在交通號誌變換為禁止通行時，疏導車輛移至建國北
    路橋下路肩車道，異議人之陳述，與指揮人員之指揮無關連
    ，指揮人員會去指揮之情形，係駕駛人已違規將車輛停在行
    人斑馬線上，為了要讓行人通過，才會讓他先過去，況依採
    證照片所示，這是前面路口已回堵，變燈剎那，異議人往右
    切出被堵路口，始被拍照（見本院九十六年六月二十九日訊
    問筆錄）。另依證人所供述，其均站立於西北角指揮疏導北
    往南及東往西之車流，並未有指揮南往北左轉往西之車輛左
    轉情形，從而本件異議人之所辯，要無可採，其違規之情形
    已堪以認定，原處分機關依道路交通管理處罰條例第五十三
    條及第六十三條第一項第三款之規定裁處二千七百元之罰鍰
    及記違規點數三點，核與上開規定並無違誤。
五、綜上所述，異議人確有在前揭時地駕駛車牌號碼二五０八—
    ＤＰ號自用小客車行經有燈光號誌管制之交叉路口闖紅燈之
    違規行為。從而，原處分機關依道路交通管理處罰條例第五
    十三條、第六十三條第一項第三款、違反道路交通管理事件
    統一裁罰基準及處理細則所訂之違反道路交通管理事件統一
    裁罰基準表之規定，裁處異議人罰鍰二千七百元並記違規點
    數三點，核無違誤，本件異議人之異議為無理由，自應將其
    異議駁回。
六、據上論斷，應依道路交通案件處理辦法第十九條，裁定如主
　　文。
中　　華　　民　　國　　96　　年　　7 　　月　　18　　日
　　　　　　　　　交通法庭法　官　吳冠霆
以上正本證明與原本無異。
如不服本裁定，應於裁定送達後5日內向本院提出抗告狀。
                          書記官  廖純瑜
中　　華　　民　　國　　96　　年　　7 　　月　　18　　日
